【裁判字號】    96,訴,4162
【裁判日期】    970805
【裁判案由】    營利事業所得稅
【裁判全文】
臺北高等行政法院判決
                                     96年度訴字第04162號
                              .
原      告  頂順工程有限公司
代  表  人  甲○○董事）住同.
訴訟代理人  林文忠（會計師）
被      告  財政部臺灣省北區國稅局
代  表  人  陳文宗（局長）住同上
訴訟代理人  乙○○
上列當事人間因營利事業所得稅事件，原告不服財政部中華民國
96年10月19日臺財訴字第09600398110 號（案號：第00000000號
）訴願決定，提起行政訴訟，本院判決如下：
    主  文
原告之訴駁回。
訴訟費用由原告負擔。
事實及理由
一、事實概要：
    原告係經營水電工程業，民國（下同）83年度營利事業所得
    稅結算申報，原列報全年所得額新臺幣（下同）120,380 元
    ，被告初查先按申報數暫行核定。嗣檢調單位破獲李文鑫集
    團逃漏稅案件，並查扣相關帳證發交被告查核，茲因查扣帳
    證不完備，被告乃通知原告提示帳簿憑證供核，惟原告未能
    提示，遂按該業（行業標準代號：4700－11）同業利潤標準
    淨利率9 ﹪核定其營業淨利為3,095,506 元、全年所得額為
    3,226,237 元。原告不服，申請復查，被告依其提示之帳簿
    憑證重新查核，查獲其虛報營業成本3,060,579 元、營業費
    用192,533 元，以89年11月28日北區國稅法第00000000號復
    查決定追認利息支出233,168 元，變更核定全年所得額2,99
    3,069 元。原告仍不服，提起訴願，經財政部以91年8 月9
    日臺財訴字第0900004307號訴願決定將前揭復查決定撤銷，
    由原處分機關另為處分。被告依訴願決定撤銷意旨及原告補
    提之帳證重行審查後，認加班費申報25,543元部分係定額給
    付，無法提示加班紀錄、給付計算證明供核，乃不予認定，
    本年度營業成本重行核定為23,509,098元；另營業費用申報
    6,064,685 元，其中旅費126,800 元因未有出差報告單及機
    票，無法證明出差與業務有關，故不予認定，其他費用中申
    報加班費494,784 元經查係定額給付，無法提示加班紀錄、
    給付計算明細供核，亦不予認定，遂以91年11月12日北區國
    稅法第0000000000號重核案件復查決定變更核定全年所得額
    1,730,876 元。原告對營業費用－加班費部分仍表不服，補
    提示出勤卡、加班單及加班費計算明細表等，提起訴願。經
    被告審查認為：依出勤卡員工加班紀錄，加班費具合法憑證
    者計424,152 元，應予認定，餘70,632元未有加班紀錄，不
    予認定，至營業費用－其他費用則重行核定為823,524 元，
    遂以92年5 月15日北區國稅法一字第0920008366號重審復查
    決定變更核定全年所得額為1,306,724 元，嗣因未再提訴願
    而告確定。另被告依法務部調查局臺北縣調查站因李文鑫集
    團案所查扣之原告手稿資料，查得原告虛列進料3,060,579
    元及營業費用－雜項購置192,533 元，因未檢具原始憑證，
    於89年8 月17日（即調查基準日）發函通知原告提示系爭成
    本費用之統一發票及支付證明，原告未能提示，乃另案核定
    漏稅額718,172 元，並處1 倍漏稅罰718,100 元（計至百元
    止），另未取得合法憑證380,423 元部分（即虛列金額大於
    核定全年所得額部分），按稅捐稽徵法第44條規定處5%罰鍰
    19,021元，以89年11月18日北區國稅法裁第00000000號處分
    書檢附罰鍰繳款書處罰鍰737,121 元。原告不服，就罰鍰部
    分申請復查，案經被告審查認為：本件虛列事證明確，不符
    合免罰規定，另依司法院釋字第503 號解釋，違反稅捐稽徵
    法第44條規定裁處之罰鍰19,021元應予註銷，以92年10月16
    日北區國稅法一字第0920028811號復查決定追減罰鍰19,021
    元。原告仍未甘服，復就罰鍰提起訴願，被告以全年所得額
    既經變更核定為1,306,724 元，重行核定漏稅額296,586 元
    ，並改處1 倍罰鍰（計至百元止），以93年4 月30日北區國
    稅法一字第0930008332號重審復查決定將原復查決定關於罰
    鍰部分撤銷，變更罰鍰為296,500 元。原告仍表不服，提起
    訴願，案經財政部以94年5 月11日臺財訴字第0930044162 0
    號訴願決定將前揭重審復查決定撤銷，由原處分機關另為處
    分。案經被告重行審查認為：原告於訴願時提示自行減列系
    爭金額之更正後營利事業所得稅結算申報書（損益及稅額計
    算表）供核，該更正書表之提示並未改變其虛報營業成本及
    營業費用之事實，原重審復查決定處罰鍰296,500 元並無違
    誤，遂作成96年7 月18日北區國稅法一字第0960007689號重
    核復查決定（下稱原處分）。原告不服，提起訴願，亦遭決
    定駁回，遂提起本件行政訴訟。
二、本件原告主張：
（一）本稅係以更正申報後之金額調整核定，被告原認定之虛列
      金額已未列報於營業成本及費用，是否仍構成違章漏稅之
      法定處罰構成要件，實有疑義。依司法院釋字第503 號解
      釋「納稅義務人違反作為義務而被處行為罰，僅需其有違
      反作為義務之行為即應受處罰；而逃漏稅捐之被處漏稅罰
      者，則須具有處罰法定要件之漏稅事實方得為之。…」準
      此，「漏稅事實」或「逃漏稅捐」為租稅漏稅罰之客觀要
      件，而該要件之構成應以納稅義務人客觀上違反租稅之繳
      納義務為要件，而成立稅捐債務後即負有繳納義務，而納
      稅義務人未履行該繳納義務並致國家租稅債權之確保或實
      現產生困難者，即構成所謂之「稅捐逃漏」結果。因此租
      稅漏稅罰之處罰客觀要件除應具備稅法上所規定之構成要
      件，諸如未依規定申請營業登記而營業或短報、漏報銷售
      額之法定要件外，尚須以稅捐繳納義務依法成立，且納稅
      義務人未履行該稅捐繳納義務，致國家租稅債權難以實現
      者，始該當租稅漏稅罰客觀處罰要件，就此而言，租稅漏
      稅罰相當於「結果犯」。另依最高法院72年臺上字第2846
      號裁判要旨「犯罪之成立，必須其行為之事實與法律上之
      犯罪構成要件相符合者，始足當之，倘行為人就未具備構
      成要件內容之要素，卻誤認其已具備，致雖為一定行為而
      事實仍然欠缺時，學理上稱為事實欠缺，自不成立該構成
      要件所規定之類型之罪。」此雖為刑事上之裁判，但依舉
      重明輕之法理，於稅法上亦當如是。準此，原告全年所得
      額由原申報之120,380 元更正為183,946 元係原告主動更
      正（長期工程依營利事業所得稅查核準則第24條第1 項改
      按完工百分比法調減本期收入、成本），被告核定全年所
      得額係按帳證核實認定及剔除，更正申報後之金額已無系
      爭虛增成本費用情事，且被告最後係以更正申報金額調整
      核定，原處以漏稅罰之法定構成要件已不復存在，自無所
      得稅法第110 條第1 項適用餘地。
（二）按最高行政法院（89年7月1日改制前為行政法院，下同）
      61年判字第70號、62年判字第402 號及75年判字第309 號
      判例意旨可知，違法事實應依證據認定之，無證據則不得
      以擬制推測之方法推定其違法事實，此為司法訴訟及行政
      程序適用之共通法則。故行政機關本應依職權調查證據以
      證明違法事實之存在，始能據以對人民作成負擔處分，亦
      即行政機關對於人民違法事實之存在負有舉證責任，人民
      本無須證明自己無違法事實；又認定違法事實之證據係指
      足以證明行為人確有違法事實之積極證據而言，該項證據
      必須與待證事實相契合，使得採為認定違法事實之資料，
      若行政處分所認定之事實與所採證據不相適合，即屬證據
      上理由矛盾。本件被告處以漏稅罰296,500 元究係原告虛
      增何項成本、及費用金額若干及如何計算而得，均付之闕
      如，僅以更正申報後調整核定之全年所得額1,306,724 元
      與原申報金額120,380 元之差額1,186,344 元，即逕行認
      定為漏稅所得；又調整核定之項目為營業成本─加班費、
      營業費用─加班費及旅費，更正申報前認定虛列之項目為
      進料及什項購置，兩者完全不同，然被告未予究明即加以
      處罰，於法無據。
（三）綜上所述，被告於法律適用及舉證責任之分配均於法有違
      等語。為此，原告依據行政訴訟法第4 條第1 項提起本件
      撤銷訴訟，並聲明求為判決撤銷原處分不利原告部分及訴
      願決定。
三、被告則以：
（一）按「納稅義務人自動向稅捐稽徵機關補報並補繳所漏稅款
      者，凡屬未經檢舉、未經稽徵機關或財政部指定之調查人
      員進行調查之案件，左列之處罰一律免除。」為稅捐稽徵
      法第48條之1 第1 項前段所明定。次按「納稅義務人已依
      本法規定辦理結算申報，但對依本法規定應申報課稅之所
      得額有漏報或短報情事者，處以所漏稅額兩倍以下之罰鍰
      。」為所得稅法第110 條第1 項所規定。
（二）原告係經營水電工程業，83年度列報全年所得額120,380
      元，被告依申報數核定，嗣經專案查核，以其未能提示帳
      證供核，按該業（行業標準代號：4700－11）同業利潤標
      準淨利率9 ﹪重行核定3,226,237 元。原告申請復查，經
      被告依其提示之帳證查獲其虛報營業成本3,060,579 元及
      營業費用192,533 元，重行核定全年所得額2,993,069 元
      及漏報所得額2,872,689 元，另案處罰鍰737,121 元。原
      告分別就本稅及罰鍰提起訴願及申請復查，經被告重審復
      查決定變更核定全年所得額1,306,724 元及復查追減罰鍰
      19,021元，原告復就罰鍰提起訴願，被告重審復查決定變
      更核定罰鍰296,500 元，再表不服復提起訴願，經財政部
      訴願決定撤銷原處分，由被告另為處分，經被告重核變更
      罰鍰為296,500 元，原告猶表不服，提起訴願亦遭駁回。
（三）被告於89年8 月17日以北區國稅一第89040580號函請原告
      提示系爭虛增進料3,060,579 元及雜項購置192,533 元相
      關付款憑證供核，惟原告逾期未提示；被告復於91年6 月
      14日以北區國稅一字第0910020041號函請原告提示相關付
      款憑證查核結果略以，原告主張系爭項目係估列未完工程
      之相關成本及列帳科目錯誤所致，惟核與所得稅法第45條
      之實際成本入帳原則不符，其提示誤列入雜項購置科目之
      發票金額與查獲金額亦不符，原告主張核無足採，即被告
      於原復查階段查獲虛增進料及雜項購置之違章事實仍未改
      變，縱原告復於90年7 月24日提起訴願時以自行減列系爭
      虛增金額之更正後營利事業所得稅結算申報書供核，惟該
      時點已於被告查獲日之後（調查基準日89年8 月17日），
      並無稅捐稽徵法第48條之1 第1 項前段之適用，被告以全
      部核定所得額之應納稅額316,681 元（1,306,724 ×25%-
      10,000）扣除原申報之應納稅額20,095元（120,380 ×25
      %-10,000）之差額296,586 元，處以漏稅額之1 倍罰鍰29
      6,500 元，揆諸首揭規定並無不合，綜上所述，本件原告
      之訴為無理由等語，資為抗辯。並聲明求為判決駁回原告
      之訴。
四、歸納兩造之上述主張，本件爭執之重點厥為：被告是否將原
    告自行剔除虛報部分之申報書作為重新核定之參考資料？原
    告以更正後之數額申報營利事業所得稅，是否仍構成漏稅違
    章之事實？有無稅捐稽徵法第48條之1 第1 項免罰之適用？
    本件被告變更後之罰鍰有無違誤？茲分述如下：
（一）按「營利事業所得之計算，以其本年度收入總額減除各項
      成本費用、損失及稅捐後之純益額為所得額。」「納稅義
      務人應於每年二月二十日起至三月底止，填具結算申報書
      ，向該管稽徵機關，申報其上一年度內構成綜合所得總額
      或營利事業收入總額之項目及數額，以及有關減免、扣除
      之事實，並應依其全年應納稅額減除暫繳稅額及尚未抵繳
      之扣繳稅額，計算其應納之結算稅額，於申報前自行繳納
      。…」及「納稅義務人已依本法規定辦理結算申報，但對
      依本法規定應申報課稅之所得額有漏報或短報情事者，處
      以所漏稅額兩倍以下之罰鍰。」行為時所得稅法第24條第
      1 項、第71條第1 項前段及第110 條第1項 分別定有明文
      。另稅捐主管機關財政部為使辦理裁罰機關對違章案件之
      裁罰金額或倍數有一客觀之標準可資參考，乃於81 年8月
      23日頒訂稅務違章案件裁罰金額或倍數參考表，上開裁罰
      金額或倍數參考表，分別就稅捐稽徵法、綜合所得稅、營
      利事業所得稅、貨物稅、菸酒稅、營業稅等稅務違章案件
      之不同情節，訂定不同之處罰額度，復就行為人是否已補
      繳稅款、以書面或於談話筆（紀）錄中承認違章事實及何
      時承認；短漏報所得是否屬已填報扣免繳憑單、股利憑單
      及緩課股票轉讓所得申報憑單之所得等分別作為可否減輕
      處罰之事由，其除作原則性或一般性裁量基準外，另有例
      外情形之裁量基準，與法律授權目的尚無牴觸。從而，修
      正後之參考表有關「營利事業所得稅稅目第110 條第1 項
      」部分：「…二、漏稅額超過新臺幣十萬元者。處所漏稅
      額一倍之罰鍰：但於裁罰處分核定前，以書面或於談話筆
      （紀）錄中承認違章事實，並願意繳清稅款及罰鍰者，處
      所漏稅額０˙八倍之罰鍰。」自得作為稅捐稽徵機關裁處
      之依據，並無疑義。
（二）上開事實概要欄所述之事實，除前揭之爭點事項外，其餘
      為兩造所不爭執，並有原處分書、原告83年營所稅核定情
      形一覽表、被告93年4 月30日北區國稅法一字第09300083
      32號重審復查決定書、92年10月16日北區國稅法一字第09
      20028811號復查決定書、92年5 月15日北區國稅法一字第
      0920008366號重審復查決定書、91年11月12日北區國稅法
      字第0000000000號重核案件復查決定書、89年11月28日北
      區國稅法第00000000號復查決定書、核定稅額繳款書、89
      年11月18日北區國稅法裁第00000000號處分書、徵銷明細
      檔查詢單、83年1 月至12月薪資清冊、83年加班出勤卡紀
      錄表、打卡紀錄表、83年加班單、83年度營利事業所得稅
      審查報告書（營利事業所得稅結算申報調查項目數額報告
      表、審查報告、營業成本明細表、其他費用及製造費用明
      細表、83年度成本分析表、期末按完工百分比法認列之收
      入及成本、營利事業所得稅結算申報書－原告自行更正前
      後、資產負債表、外包工程表、銷貨簿、完工報告書、工
      程驗收報告書、各類所得清冊、統一發票、補充說明表、
      付款簽收回執、付款簽收簿明細、違章案件罰鍰繳款書、
      違章案件審查報告、89年3 月6 日營利事業所得稅結算申
      報核定通知書、營利事業所得稅違章案件移案單、原料帳
      、總分類帳、補正帳簿文據通知函、營利事業所得稅申報
      核定通知書調整法令及依據說明書、財產目錄、查核簽證
      報告書）、案件流程查詢單等件分別附卷可稽，為可確認
      之事實。
（三）雖原告主張「原告全年所得額由原申報之120,380 元更正
      為183,946 元係原告主動更正（長期工程依營利事業所得
      稅查核準則第24條第1 項改按完工百分比法調減本期收入
      、成本），被告核定全年所得額係按帳證核實認定及剔除
      ，更正申報後之金額已無系爭虛增成本費用情事，且被告
      最後係以更正申報金額調整核定，原處以漏稅罰之法定構
      成要件已不復存在，自無所得稅法第110 條第1 項適用餘
      地。」云云。但查：
    1.被告依法務部調查局臺北縣調查站破獲李文鑫集團逃漏稅
      案件所查扣之原告手稿資料，查得原告虛列進料3,060,57
      9 元及營業費用－雜項購置192,533 元，因未一併查扣其
      原始憑證，被告乃於89年8 月17日函請原告提示該虛增進
      料3,060,579 元及雜項購置192,533 元相關付款憑證供核
      ，惟原告逾期未提示，嗣於90年7 月24日提起訴願時另提
      示自行減列系爭金額之更正後營利事業所得稅結算申報書
      （損益及稅額計算表）供核等情，為原告所不爭執，復有
      上開89年8 月17日北區國稅一第89040580號函及由原告簽
      收之掛號郵件回執、更正後營利事業所得稅結算申報書附
      卷可稽（參見原處分卷第79之1 頁至第79之3 頁、第273
      頁）；雖被告復於91年6 月4 日以北區國稅一字第091002
      0041號函請原告提示相關付款憑證供查核，有該函在卷足
      憑（參見原處分卷第199 頁至第200 頁），原告則於同年
      月19日出具說明書，主張：「…本公司原申報時，係將尚
      未完工惟已認列收入之工程其相關成本估列進料，致與調
      整後之營業成本係按已收具之憑證始列進料有所不同，至
      營業費用－雜購則係誤將原料列入該科目所致…」云云（
      參見原處分卷第245 頁），並檢附統一發票、郵政函件執
      據、付款簽收回執、付款簽收簿等件為證（參見原處分卷
      第201 頁至第244 頁）。
    2.本件原告既然更正結算申報自行減除虛列部分，並自承「
      致與調整後之營業成本係按已收具之憑證始列進料有所不
      同…誤將原料列入該科目所致…」等云，顯示原告確有虛
      列進料及營業費用之事實。且按，「稱實際成本者，凡資
      產之出價取得，指取得價格，包括取得之代價，及因取得
      並為適於營業上使用而支付之一切必需費用，其自行製造
      或建築者，指製造或建築價格，包括自設計製造、建築以
      至適於營業上使用而支付之一切必要工料及費用，其係由
      期初盤存轉入者，指原盤存價格。資產之因擴充、換置、
      改良、修理而增加其價值或效能者，其所支付之費用，得
      就其增加原有價值或效能之部分，加入實際成本餘額內計
      算。」「原料、物料及商品之購進成本，以實際成本為準
      。實際成本，包括取得之代價及因取得並為適於營業上使
      用而支付之一切必要費用。」分別為所得稅法第45條、營
      利事業所得稅查核準則第37條所明定。本件原告既自承原
      申報時估列尚未完工工程之其相關成本，即屬未實際進料
      ，依據上開規定，其所預估之成本即係虛列，不能核認；
      另原告陳稱營業費用－雜項購置部分，係誤將原料列入該
      科目所致等語，惟依原告所提示用以證明該事實之83年9
      月13日4,520 元、83年10月11日188,000 元統一發票2 張
      （參見原處分卷第244 頁），除合計金額192,520 元與被
      告依原告手稿資料所查得之虛列數192,533 元不符外，其
      日期亦與後者之83年12月31日不合。因此，原告確有本件
      虛增進料及雜項購置費用之客觀行為，足堪認定。
    3.本件原告係70年1 月8 日開始營業，有公司及分公司基本
      資料查詢表在卷可憑（參見本院卷第6 頁），理應有多年
      申報營利事業所得稅之經驗，故所得稅法第24條第1 項所
      規定，營利事業所得之計算，係以其本年度收入總額減除
      各項成本費用、損失及稅捐後之純益額為所得額，即應為
      原告所明知，然其竟有上開虛增進料及雜項購置費用之行
      為，並產生短報課稅所得額之結果，縱認其主觀上無違反
      之所得稅法第110 條第1 項之故意，亦難謂無應注意、能
      注意而不注意之過失責任。依司法院第275 號解釋：「人
      民違反法律上之義務而應受行政罰之行為，法律無特別規
      定時，雖不以出於故意為必要，仍須以過失為其責任條件
      。」本件原告違反所得稅法第11 0條第1 項之行為，自應
      加以處罰。固然原告曾於90年7 月24日提起訴願時另提示
      自行減列系爭金額之更正後營利事業所得稅結算申報書供
      核，然此要屬事後之補救行為，對於已違反所得稅法第11
      0 條第1 項之違章事實，並無解除責任之效果。從而，被
      告依前已確定之全年所得額1,306,724 元及原告原始申報
      之全年所得額120,380 元（參見原處分卷第56頁）為計算
      依據，核定其所得額之應納稅額為316,681 元（1,306,72
      4 ×25%-10,000），扣除原申報之應納稅額20,095元（12
      0,380 ×25%-10,000）之差額296,586 元，並參酌原告未
      於裁罰處分核定前，以書面或於談話筆（紀）錄中承認違
      章事實，並願意繳清稅款及罰鍰之情節，依所得稅法第11
      0 條第1 項及稅務違章案件裁罰金額或倍數參考表規定，
      按所漏稅額296,586 元處1 倍之罰鍰296,500 元（計至百
      元止），經核既未逾越法定裁量範圍，且無與法律授權目
      的相違或出於不相關動機之裁量濫用，亦無消極不行使裁
      量權之裁量怠惰等情事，自難謂為不法。
    4.復按，「納稅義務人自動向稅捐稽徵機關補報並補繳所漏
      稅款者，凡屬未經檢舉、未經稽徵機關或財政部指定之調
      查人員進行調查之案件，左列之處罰一律免除；其涉及刑
      事責任者，並得免除其刑：…二、各稅法所定關於逃漏稅
      之處罰。」固為稅捐稽徵法第48條之1 第1 項第2 款所明
      定。然該條之立法目的，在鼓勵納稅義務人能在未經檢舉
      或未經調查前，自動向稽徵機關補繳所漏稅捐，以落實誠
      實申報之立法政策，並節省稅捐稽徵機關調查過程之勞費
      ，故該規定第1 項所稱「稽徵機關或財政部指定之調查人
      員進行調查之案件」，係指各稅捐稽徵機關或財政部指定
      之調查人員已察覺納稅義務人有可疑違章事實，並進行調
      查者而言，自不以調查程序之發動有無對外宣示或公布為
      要件甚明。另財政部80年8 月16日臺財稅第801253598 號
      函檢發之稅捐稽徵法第48條之1 所稱進行調查之作業步驟
      及基準日之認定原則：「…各稅－列選案件、個案調查案
      件、其他涉嫌漏稅案件、臨時交辦調查案件：一、稽徵機
      關單位主管應視經辦人員每人每日可辦理件數，分批交查
      簽收。二、經辦人員應於交查簽收當日立即進行函查、調
      卷、調閱相關資料或其他相同作為，並應詳予記錄以資查
      考，藉昭公信。三、進行調查之作為有數個時，以最先作
      為之日為調查基準日。四、調查基準日以前補報並補繳或
      核定之日以後，就核定內容以外補報並補繳者，適用自動
      補報並補繳免罰之規定。」係財政部本於稅捐稽徵中央主
      管機關職權，為執行稅捐稽徵法第48條之1 有關進行調查
      之作業步驟及基準日認定所為之技術性補充規定，俾使所
      屬公務員或下級機關所屬公務員於執行時有所依循，既未
      於法律規定之外另行創設新的權利義務，增加人民之負擔
      ，亦未牴觸憲法或法律，自應於所解釋法律生效之日起，
      適用於與此有關之未確定案件。經查，本件原告因涉及李
      文鑫逃漏稅集團遭檢調單位查獲，被告依檢調人員所查扣
      之原告手稿資料，查得原告虛列進料3,060,579 元及營業
      費用－雜項購置192,533 元，因未一併查扣其原始憑證，
      被告乃以89年8 月17日7 北區國稅一第89040580號函請原
      告提示該虛增進料3,060,579 元及雜項購置192,533 元相
      關付款憑證供核，依照上開說明，該發文日即為本件調查
      基準日。雖原告於90年7 月24日提起訴願時另提示自行減
      列系爭金額之更正後營利事業所得稅結算申報書（損益及
      稅額計算表）供核，惟該時點已於被告查獲日之後（調查
      基準日89年8 月17日），故本件並無稅捐稽徵法第48條之
      1 第1 項前段之適用。從而，原告主張本件全年所得額係
      原告主動更正，被告核定全年所得額係按帳證核實認定及
      剔除，更正申報後之金額已無系爭虛增成本費用情事，且
      被告最後係以更正申報金額調整核定，原處以漏稅罰之法
      定構成要件已不復存在，自無所得稅法第110 條第1 項適
      用餘地云云，即非可採。
（四）至於原告訴稱「又調整核定之項目為營業成本─加班費、
      營業費用─加班費及旅費，更正申報前認定虛列之項目為
      進料及什項購置，兩者完全不同，然被告未予究明即加以
      處罰，於法無據。」一節，因原告前所爭執之加班費及旅
      費部分，業經被告92年5 月15日北區國稅法一字第092000
      8366號重審復查決定所確認，原告未就此再提起訴願，自
      已確定，原告本不得再加以爭執。從而，被告以上開所確
      認之全年所得額1,306,724 元為事實基礎，按所漏稅額29
      6,586 元處1 倍之罰鍰296,500 元，即無不合，原告此部
      分主張，允非可採。
五、綜上所述，本件原告虛增進料及雜項購置費用之事證明確，
    原處分以原告提示自行減列系爭金額之更正後營利事業所得
    稅結算申報書（損益及稅額計算表）供核，無法改變其虛報
    營業成本及營業費用之事實，乃作成變更核定罰鍰296,500
    元之決定（即維持原重審復查決定處罰鍰296,500 元），揆
    諸前開說明，其認事用法均無違誤，訴願決定遞予維持，亦
    無不合。原告徒執前詞，訴請撤銷關於上開原處分不利原告
    部分及訴願決定，為無理由，應予駁回。
六、兩造其餘陳述於判決結果不生影響，無庸一一論列，併予敘
    明。
據上論結，本件原告之訴為無理由，爰依行政訴訟法第98條第1
項前段，判決如主文。
中    華    民    國    97    年     8    月    5     日
                     臺北高等行政法院第一庭
                         審 判 長 法  官  王立杰
                                  法  官  周玫芳
                                  法  官  劉錫賢
上為正本係照原本作成。
如不服本判決，應於送達後20日內向本院提出上訴狀並表明上訴
理由，如於本判決宣示後送達前提起上訴者，應於判決送達後20
內補提上訴理由書(須按他造人數附繕本)。
中    華    民    國    97    年     8    月    5     日
                                  書記官  陳德銘


司法院資訊處製作；財團法人民間司法改革基金會備份。
